臺灣板橋地方法院刑事判決　　　　　　　93年度訴字第1979號
公　訴　人　臺灣板橋地方法院檢察署檢察官
被　　　告　甲○○
選任辯護人　朱麗真律師
上列被告因毒品危害防制條例案件，經檢察官提起公訴（93年度
核退毒偵字第1290號），暨移送併案審理（臺灣臺北地方法院檢
察署94年度毒偵字第390 號），被告於本院準備程序中就被訴事
實為有罪之陳述，經本院合議庭裁定由受命法官獨任進行簡式審
判程序，判決如下：
    主  文
甲○○連續施用第一級毒品，累犯，處有期徒刑壹年貳月，扣案
之毒品海洛因共伍包（計驗餘淨重點貳柒公克）及毒品安非他
命共貳包（計重拾伍點貳公克）均沒收銷燬之、吸食器壹組及
吸管肆支均沒收。
    事  實
一、甲○○前曾因施用第二級毒品案件，先後2 次經本院以88年
    度毒聲字第4241號及89年度毒聲字第4657號裁定送觀察、勒
    戒後，均認無繼續施用毒品之傾向，分別經台灣板橋地方法
    院檢察署檢察官於民國（下同）88年7 月29日以88年度偵字
    第16803 號，及於89年8 月30日以89年度毒偵字第4787號為
    不起訴處分確定在案；復於90年間因施用第二級毒品案件，
    經台灣板橋地方法院檢察署檢察官聲請本院以90年度毒聲字
    第1554號裁定，令入戒治處所施以強制戒治，嗣於91年4 月
    9 日強制戒治執行完畢釋放，該案件並經同署檢察官提起公
    訴，經本院於90年6 月14日以90年度易字第1688號判決，判
    處有期徒刑5 月確定，嗣於91年6 月3 日易科罰金執行完畢
    。詎其仍不知悛悔，明知海洛因、安非他命分別係毒品危害
    防制條例所定之第一級、第二級毒品，不得施用、持有，竟
    於前開91年4 月9 日強制戒治執行完畢釋放後，5 年內再基
    於同時施用海洛因及安非他命之概括犯意，自93年7 月初起
    至94年2 月5 日晚上11時許止，連續在台北縣板橋市縣○○
    道○ 段201 號6 樓及台北縣中和市○○路174 號住處，以將
    毒品海洛因、安非他命同置於香菸內點燃吸聞之方式，或同
    置於玻璃球吸食器內點燃燒烤成煙以吸食氣體之方式，施用
    毒品海洛因、安非他命多次。嗣於93年8 月11日下午2 時40
    分許，在台北縣板橋市縣○○道○ 段201 號6 樓住處為警查
    獲，並扣得毒品海洛因1 包（驗餘淨重0.17公克）、安非他
    命共2 包（計重35.2公克），及甲○○所有供其施用毒品所
    用之吸食器1 組和吸管4 支，與其所有但非供其施用毒品所
    用之電子磅秤1 台。復於94年2 月6 日凌晨2 時10分許，在
    台北縣新店市○○街63巷1 號前經警臨檢查獲，並扣得毒品
    海洛因共4 包（計驗餘淨重3.1 公克）。
二、案經臺北市政府警察局中山分局報請臺灣板橋地方法院檢察
    署檢察官偵查起訴，暨移送併案審理，本院於準備程序進行
    中，被告就被訴事實為有罪之陳述，經告知被告簡式審判程
    序之旨，並聽取當事人之意見後，裁定進行簡式審判程序。
    理  由
一、上開犯罪事實，業據被告甲○○於本院準備程序中與審理時
    均坦認不諱，而其先後經警查獲後所採集之尿液檢體經送驗
    結果，各呈嗎啡及安非他命陽性反應乙節，分別有台灣尖端
    先進生技醫藥股份有限公司於93年9 月1 日出具之濫用藥物
    檢驗報告1 件（附於台灣板橋地方法院檢察署93年度核退毒
    偵字第1290號偵查卷內第26頁），及台灣檢驗科技股份有限
    公司於94年3 月3 日出具之濫用藥物尿液檢驗報告1 件（附
    於本院卷內）各在卷可資為憑。此外，並有毒品海洛因共 5
    包（計驗餘淨重3.27公克）、毒品安非他命共2 包（計重35
    .2 公 克、吸食器1 組、吸管4 支等物扣案可佐。又依本院
    歷來審判經驗得知，海洛因及安非他命之吸食方式，依施用
    者之使用習慣而有所不同，並無一定模式可循，據以往囑託
    鑑定機關所為之鑑定結果得知，確有於毒品證物及吸食工具
    等之檢驗中發現以前開二者毒品摻雜吸食之案例，故確有施
    用者將二者同置於吸食器內施用之可能，有法務部調查局91
    年6 月28日調科壹字第09100425110 號函可按，而被告於本
    院審理時所稱將毒品海洛因及安非他命同置於香菸內點燃吸
    聞之方式，或同置於玻璃球吸食器內點燃燒烤成煙以吸食氣
    體之方式，施用毒品海洛因、安非他命多次乙情，應非無可
    能，足見被告所為自白核與事實相符，應堪信實。次查，被
    告前曾因施用第二級毒品案件，先後2 次經本院以88年度毒
    聲字第4241號及89年度毒聲字第4657號裁定送觀察、勒戒後
    ，均認無繼續施用毒品之傾向，分別經台灣板橋地方法院檢
    察署檢察官於88年7 月29日以88年度偵字第16803 號，及於
    89年8 月30日以89年度毒偵字第4787號為不起訴處分確定在
    案；復於90年間因施用第二級毒品案件，經台灣板橋地方法
    院檢察署檢察官聲請本院以90年度毒聲字第1554號裁定，令
    入戒治處所施以強制戒治，嗣於91年4 月9 日強制戒治執行
    完畢釋放，該案件並經同署檢察官提起公訴，經本院於90年
    6 月14日以90年度易字第1688號判決，判處有期徒刑5 月確
    定等情，有前揭不起訴處分書2 份、起訴書1 份及台灣高等
    法院被告全國前案紀錄表1 件各在卷（分別附於台灣板橋地
    方法院檢察署93年度核退毒偵字第1290號偵查卷內第33至37
    頁及本院卷內）可稽。本件事證明確，被告於強制戒治執行
    完畢釋放後，5 年內再犯本件施用毒品海洛因及安非他命之
    犯行，堪以認定，應予依法論科。
二、核被告所為，係犯毒品危害防制條例第10條第1 項、第2 項
    之施用第一級毒品海洛因罪及第二級毒品安非他命罪。又被
    告施用前後非法持有第一級及第二級毒品之低度行為，皆已
    為施用之高度行為所吸收，均不另論罪。其先後多次施用毒
    品海洛因及安非他命之犯行，均時間緊接，所犯係構成要件
    相同之罪名，各係基於概括犯意而為，均應依連續犯之規定
    論以一罪，並加重其刑。又其一施用行為同時觸犯上揭二罪
    名，為想像競合犯，應依刑法第55條前段規定論以較重之連
    續施用第一級毒品罪。至公訴意旨雖認被告所犯前開2 罪間
    犯意各別，罪名互殊，應予分論併罰等語；惟被告於本院訊
    問時供認上情，而公訴人復未指出資以認定被告係分別施用
    第一級毒品海洛因與第二級毒品安非他命之證據方法，自應
    為有利被告之認定，是公訴人認被告所犯上揭2 罪，應予分
    別併罰一節，尚有未洽。起訴書雖僅敘及被告於93年7 月初
    起至同年8 月10日下午6 時許止，連續施用第一級毒品海洛
    因及第二級毒品安非他命之犯行，惟被告前開其餘施用第一
    、二級毒品之犯行，業經被告於本院準備程序中與審理時均
    自白不諱，並經檢察官移送本院併案審理，且與業經起訴部
    分有連續犯之裁判上一罪關係，為起訴效力所及，本院自得
    併予審究，附此敘明。末查，被告前有如事實欄所示之論罪
    科刑執行情形（有前揭台灣高等法院被告全國前案紀錄表可
    參），其於有期徒刑執行完畢後，5 年內再犯有期徒刑以上
    之本罪，為累犯，應依法遞予加重其刑。爰審酌被告前曾經
    觀察、勒戒及強制戒治處分之執行，竟又為本件犯行，顯見
    其戒除毒癮之意志力薄弱，並考量施用毒品乃自戕行為，所
    生危害非鉅，暨被告之素行（參上揭台灣高等法院被告全國
    前案紀錄表），及犯後坦承犯行態度尚稱良好等一切情狀，
    量處如主文所示之刑，以示懲儆。
三、扣案之海洛因共5 包（其中1 包《驗餘淨重0.17公克》，及
    4 包《驗餘淨重3.1 公克》，共計驗餘淨重3.27公克）、安
    非他命共2 包（計重35.2公克），皆為查獲之毒品，均應依
    毒品危害防制條例第18條第1 項前段規定，不問屬於犯人與
    否，沒收銷燬之。另扣案之吸食器1 組、吸管4 支，皆係被
    告所有供犯本件犯罪所用之物，業據被告供陳在卷，均應依
    刑法第38條第1 項第2 款規定宣告沒收。至扣案之電子磅秤
    1 台，雖為被告所有，惟非供其施用毒品所用之物，故不予
    宣告沒收，併此敘明。
據上論斷，應依刑事訴訟法第273 條之1 第1 項、第299 條第1
項前段，毒品危害防制條例第10條第1 項、第2 項、第18條第1
項前段，刑法第11條前段、第56條、第47條、第55條、第38條第
1項 第2 款，判決如主文。
本案經檢察官孫治平到庭執行職務
中　　華　　民　　國　　94　　年　　5　　月　　20　　日
                  刑事第十五庭  法　官  陳  靜  茹
以上正本證明與原本無異
如不服本判決應於送達後10日內向本院提出上訴狀
                                書記官　廖  美  紅
中　　華　　民　　國　　94　　年　　5　　月　　24　　日
附錄本案論罪科刑法條全文
毒品危害防制條例第10條
施用第一級毒品者，處六月以上五年以下有期徒刑。
施用第二級毒品者，處三年以下有期徒刑。
